【裁判字號】    89,易,4842
【裁判日期】    891130
【裁判案由】    傷害
【裁判全文】
臺灣高雄地方法院刑事判決                        八十九年度易字第四八四二號
    公  訴  人  臺灣高雄地方法院檢察署檢察官
    被      告  乙○○
右列被告因傷害案件，經檢察官提起公訴（八十九年度偵緝字第一五五七號），本院
判決如左：
    主  文
乙○○傷害人之身體，處拘役伍拾日，如易科罰金以參佰元折算壹日。
    事  實
一、乙○○曾有竊盜罪前科（不構成累犯），仍不知警惕。緣丙○○因懷疑乙○○以
    不明物件劃破其機車椅墊，於民國八十九年五月十九日下午二時三十分左右，在
    高雄市○○○路三八０號附近，丙○○巧遇乙○○，乃質問乙○○上情，雙方因
    之發生口角爭執，並進而互毆，混亂中乙○○基於傷害之犯意，以口咬傷丙○○
    之嘴唇，致其受有右下唇皮膚缺損之傷害。
二、案經丙○○訴由高雄市政府警察局新興分局移送台灣高雄地方法院檢察署檢察官
    偵查起訴。
    理  由
一、訊據被告乙○○對於咬傷告訴人丙○○右下唇一情固不諱言，然辯稱：當時伊係
    在該處賣口香糖，身邊帶了一個六歲之小孩，告訴人突然跑過來抓伊，小孩會害
    怕，伊為了自衛所以咬告訴人云云。惟查右揭事實已據告訴人於警、偵訊及本院
    審理中指訴綦詳，並經證人即現場目擊者甲○○於本院審理時供證屬實，復有驗
    傷診斷證明書一紙附卷可佐。觀之被告抗辯之情節，就告訴人為何會與伊發生爭
    執進而毆打伊部分，並未能為明確之說明，衡諸常情，告訴人與被告若無怨隙或
    爭執，不可能無端出手毆打被告，足見被告所辯，洵屬避就之詞，自不足取。綜
    上，事證明確，被告犯行堪予認定。
二、核被告所為，係犯刑法第二百七十七條第一項之普通傷害罪。爰審酌被告係因與
    告訴人互毆，一時情急失慮致有本件犯行，犯後雖執詞辯解，但已表明願賠償告
    訴人醫療費用之損失，惟因告訴人索賠新台幣五十萬元過高而無法達成和解（此
    有八十九年十一月二十日審判筆錄附卷可稽）及告訴人所受傷害程度等一切情狀
    ，量處如主文所示之刑，並諭知易科罰金之折算標準，以資懲儆。
據上論斷，應依刑事訴訟法第二百九十九條第一項前段、刑法第二百七十七條一項、
第四十一條，罰金罰鍰提高標準條例第一條前段、第二條，判決如主文。
本案經檢察官陳瑞堯到庭執行職務。
中    華    民    國    八十九    年       十一    月        三十      日
                                  臺灣高雄地方法院刑事第六庭
                                      法  官    趙家光
右正本證明與原本無異。
如不服本判決，應於判決送達後十日內，向本院提出上訴狀。
                                      書記官    董明惠
中    華    民    國    八十九    年       十一    月        三十      日
中華民國刑法第二百七十七條第一項
傷害人之身體或健康者，處三年以下有期徒刑、拘役或一千元以下罰金。


司法院資訊處製作；財團法人民間司法改革基金會備份。
